臺灣高雄地方法院刑事判決　　　　　　　　　　　　九十一年度訴字第二三四七號
　　公　訴　人　臺灣高雄地方法院檢察署檢察官
　　被　　　告　丁○○
　　選任辯護人　林敏澤律師
　　　　　　　　鄭瑞崙律師
　　　　　　　　李亭萱律師
　　被　　　告　甲○○
　　　　　　　　丙○○
右列被告因妨害自由等案件，經檢察官提起公訴（九十一年度偵字第八九八五號），
本院判決如左：
    主  文
丁○○、甲○○及丙○○共同以非法方法剝奪人之行動自由，丁○○、甲○○處有期
徒刑陸月，如易科罰金，以參佰元折算壹日。丙○○處有期徒刑肆月，如易科罰金，
以參佰元折算壹日。
    事  實
一、緣丁○○與乙○○原係同事，於九十年十二月三十一日，乙○○帶女友杜怡霖與
    丁○○、丙○○、甲○○及綽號「阿宏」等人，前往位於高雄市○○○路「闔家
    歡ＫＴＶ」唱歌，然於席間丁○○因故與乙○○產生口角，經旁人勸解，而未發
    生衝突，但雙方於翌日九十一年一月一日時許均不歡而散。丁○○則心有未甘，
    故邀集丙○○、友人甲○○及姓名、確實年籍不詳綽號「阿宏」之成年男子欲找
    乙○○理論，四人竟基於共同犯意聯絡，於是日六時許間，即由丙○○駕駛車號
    ＹＱ—六二五號營業小客車，並載丁○○、甲○○及「阿宏」等人前往乙○○之
    住處，並行駛至乙○○住處前之高雄市前鎮區○○○路一三四巷巷口適見由杜怡
    霖騎乘機車後載乙○○正抵住所，而欲停車之際，丙○○站立於駕駛座旁等候，
    另由丁○○、甲○○及「阿宏」等人先後至乙○○身旁，憑藉人多勢眾，由丁○○持一鋁製球棒，另由甲○○與「阿宏」於乙○○左右身旁分別架住乙○○之方
    式強押乙○○進入丙○○所駕駛之前開營業小客車車上，並坐在後排中間座位，
    ，仍由丙○○駕駛，甲○○坐在駕駛座旁，丁○○坐在後排乙○○左側位置，「
    阿宏」則坐在後排乙○○右側位置，以此方式剝奪乙○○之行動自由，於前開車
    上時，丁○○、甲○○及「阿宏」等人即徒手毆打乙○○臉部、身體等處，並至
    乙○○之眼鏡掉落於車上，並於是日六時三十分至四十分許間，丙○○駕車駛至
    位於高雄事前鎮區○○○路四七五巷與桂林四巷巷口之「桂林公園」旁後，由甲○○、「阿宏」及丁○○又將乙○○拖下車，三人或徒手，或持前開鋁製球棒先
    拉下乙○○所穿之外套後，即對乙○○拳打腳踢，丙○○則站於車旁觀看，至乙○○受有左、右二眼之下眼瞼均瘀腫（二×一公分、三×一公分）、左眼結膜下
    出血（零點七×零點七公分）、左顴骨紅腫（三×二公分），左側第七肋骨骨折
    等傷害，丁○○、林信隆及「阿宏」等人又再將乙○○帶上車後，約於七時許，
    丙○○駕車駛至民權路與三多路口時，始讓乙○○下車離開，乙○○計遭被妨害
    自由達一個小時，嗣經杜怡霖見乙○○遭丁○○等人押走後，即聯絡友人戊○○
    後並報警而查悉前情。
二、案經乙○○訴請高雄市政府警察局前鎮分局報請臺灣高雄地方法院檢察署檢察官
    偵查起訴。
    理  由
一、訊據被告丁○○、丙○○及甲○○等人雖均坦承於前開時間、地點均有前往「闔
    家歡」ＫＴＶ飲酒、唱歌，並因被告丁○○與告訴人乙○○發生糾紛後不歡而散
    ，並於事後找出告訴人欲談論爭執之事，而由被告丙○○駕駛上揭車號營業小客
    車另載被告丁○○、甲○○及「阿宏」等人，至告訴人住家附近後，將告訴人戴
    至「桂林公園」，於「桂林公園」內係由被告甲○○及「阿宏」等人動手毆打告
    訴人等情不諱，惟矢口否認有何剝奪告訴人之行動自由與傷害犯行，被告丁○○
    辯稱：伊並未持球棒或任何兇器押告訴人上車，是告訴人自願上車的，伊亦未毆
    打告訴人，告訴人所受之傷是遭被告甲○○所毆傷云云；被告丙○○則辯稱：伊
    當時都在車上，並未押告訴人上車，告訴人是跟著被告丁○○、甲○○及「阿宏
    」等三人一起上伊車，且伊亦未毆打告訴人，是被告甲○○、「阿宏」與告訴人
    間有拉扯行為云云；另被告甲○○則辯稱：伊並沒有強押告訴人至被告丙○○之
    車上，是告訴人自願上車，伊雖有打告訴人，到「桂林公園」時，是「阿宏」將
    告訴人拉下車，且毆打告訴人，伊是要過去拉開二人，但告訴人就要打伊，伊才
    以徒手打告訴人，且伊僅打告訴人臉部，並未打告訴人四肢與身體等處云云。辯
    護意旨則以：被告丁○○等人所停車之地點距離告訴人家約有七、八間房子之距
    離，如被告丁○○、甲○○及「阿宏」等人下車後步行至告訴人家，需約十秒時
    間，如被告丁○○果持鋁棒，如此來勢洶洶景象，告訴人與其女友應可及時發現
    ，並有十秒時間躲入屋內逃避，或大聲呼救，但告訴人與其女友均未採取此等防
    衛措施，竟仍待在原地不動，任被告丁○○等人前來，足以顯示告訴人應認被告
    丁○○等人前來並非來者不善，而且並無人攜帶鋁棒，始放心在原地等待，且告
    訴人之女友當時亦在場，如告訴人遭夾持，依一般人反應應係大聲呼救，或進入
    屋內請求家人協助，卻未見告訴人女友有何求救之舉，在告訴人離去後亦未以行
    動電話與告訴人聯絡，亦未叫醒告訴人家人，此乃因事實上告訴人當時並未遭夾
    持，告訴人女友亦認為彼此為朋友才讓被告等人離去，足認被告丁○○、丙○○
    、甲○○與「阿宏」等人並無妨害告訴人自由之故意與行為，及告訴人與被告甲○○、「阿宏」等人發生衝突之地點立有水泥護欄，告訴人亦自承當時有飲酒意
    識不清，則有可能告訴人被毆打後碰撞該護欄而導致肋骨骨折，且如有人持鋁棒
    攻擊告訴人，則告訴人之手臂應傷痕累累，但告訴人之雙手並無任何受傷情形，
    且持鋁棒之人應非常明顯，告訴人豈有不知之理，且於亂棒下，告訴人怎會僅有
    第七肋骨骨折？另告訴人自三多路民權路口下車後，自行步行前往玉竹街找朋友
    ，途中告訴人因精神恍惚而有可能被障礙物絆倒之情，即被告丁○○並無傷害之
    犯意與行為，另證人杜怡霖之證詞違反常情，並不足採等語。
二、然查：
（一）右揭事實，業據告訴人乙○○於警、偵訊，及本院審理時指述：當天是被告丁○○約伊去「闔家歡ＫＴＶ」唱歌，因被告丁○○認伊講話有得罪他，故二人
      發生口角，因被告丁○○有作勢打伊，伊就叫女友打電話叫朋友過來，伊之朋
      友有到ＫＴＶ，但在包廂內與被告丁○○已講好沒事，故雙方在現場並無形成
      衝突，隨後伊由女友載及與友人各自回家，伊與女友回到家門口後，鐵門才開
      一半，伊正脫下安全帽時，就聽見身後有聲音表示：伊與女友感情不錯等語，
      伊一回頭看，就看見被告丁○○手持鋁製棒球棒，另夥同被告甲○○及另一位
      綽號「阿宏」男子差二步就到伊身旁，被告甲○○及「阿宏」分別架住伊之手
      臂，強行將伊押上車，被告丙○○則站在計程車旁邊看，伊被帶上車後坐在後
      座中間位置，並由被告丙○○駕車，伊一上車就遭被告丁○○、甲○○及「阿
      宏」三人徒手毆打臉部及身體，臉部打的比較嚴重，伊的眼鏡也被打掉，並質
      問伊友人戊○○之電話，因伊被打，才將證人戊○○之電話給被告等人，約過
      十至十五分鐘後車子停下，伊聽到被告丁○○、甲○○及「阿宏」等人說將伊
      拖下車，即由被告甲○○、「阿宏」將伊拖下車後，順勢拉下伊之外套，被告
      丁○○、丙○○、甲○○、「阿宏」等人又開始對伊拳打腳踢，並有人持鋁製
      球棒毆打伊，但因伊抱頭防護並未看清何人持球棒打伊，且不只二人打伊，停
      止打伊時，伊還向被告丁○○求情，但被丁○○表示伊找人來，他沒辦法等語
      ，並未阻止被告甲○○及「阿宏」等人，事後伊又被帶上車，又遭被告丁○○
      、甲○○及「阿宏」等人毆打，不斷質問伊為何要找朋友到ＫＴＶ，被告丙○○開一段路到三多路與民權路口後把伊丟下車，伊下車後精神恍惚就隨便走，
      就走到玉竹街附近友人所開的泡沫紅茶店，請朋友幫伊打電話給伊女友，事後
      並於被告丙○○之車上找到伊的眼鏡，即在前開公園內找到伊之手機等情綦詳
      （見警卷第十頁至第十四頁調查筆錄，偵查卷第七頁背面至第八頁訊問筆錄，
      及本院九十一年九月二十四日訊問筆錄）。
（二）復有證人即目睹被告等人強押告訴人上車並為告訴人女友之杜怡霖證稱：當天
      伊有與告訴人一同前往闔家歡ＫＴＶ唱歌，但因告訴人與同事發生口角，原本
      快要打起來，但又不了了之，事後伊與告訴人一同返回家，到家後伊開鐵門開
      一半時，被告丁○○、甲○○及一位台北下來之友人共三人將伊男友押走，另
      被告丙○○則是在車旁準備要開車，伊趕緊衝到屋內，當時由被告丁○○持一
      支球棒，告訴人是被架走，並非自願與被告走，伊即打電話報警，事後警放到
      達伊與告訴人之朋友戊○○坐在警車上時，戊○○有接到被告等人所打的電話
      ，並表示約在檳榔攤附近放人，伊等人有前往，但未見到告訴人等語甚明（見
      警卷第十五頁及其背面調查筆錄，及偵查卷第八頁背面及第八之一頁背面訊問
      筆錄）等語甚明；另有證人即與告訴人等在ＫＴＶ唱歌之戊○○亦證稱：伊當
      天雖有前往「闔家歡ＫＴＶ」唱歌，但與被告等人及告訴人並不同包廂，是事
      後告訴人與其女友杜怡霖與被告三人等人一同至伊之包廂內唱歌、喝酒，但不
      知何故被告丁○○與告訴人就起爭執，被告丁○○、甲○○等人有作勢要打告
      訴人，但事後伊與告訴人均有向被告等人道歉，雙方未起爭執，但告訴人當時
      有找二位友人到ＫＴＶ，該二名友人亦在勸告訴人與被告丁○○等人，雙方並
      無實際發生衝突，是後伊即與告訴人分騎機車離開，伊並另載友人去搭車，約
      五、六時許，伊就接到告訴人女友杜怡霖之電話，即稱告訴人遭被告丁○○等
      三、四人持棍棒押走，並有報警，伊趕往告訴人家後，員警到達後即駕駛警車
      四處找告訴人，伊亦有撥打告訴人之行動電話，但並無人接聽，在警車上伊還
      接到一通被告等人所打電話，向伊表示要去一心路與和平路一間檳榔攤買檳榔
      並等人，伊與警察到達檳榔攤後並未等到被告，之後告訴人是到玉竹街一間泡
      沫紅茶店找朋友，伊與員警及告訴人女友、父親等人均趕去玉竹街，伊看到告
      訴人臉部瘀青並腫起來，腳上鞋子跟眼鏡均不見，衣服也被撕破等語甚詳（見
      警卷第十六頁至第十七頁調查筆錄，及本院九十一年九月二十四日訊問筆錄）
      。
（三）且被告甲○○及丙○○等人於九十一年一月一日警詢中均自承前情甚明，被告
      甲○○陳稱：當天因被告丙○○過生日，伊一同到「闔家歡ＫＴＶ」唱歌，現
      場並有被告丁○○、告訴人等人，之後因告訴人與被告丙○○發生口角，而不
      了了之，但告訴人竟叫人在外面等伊等人，當時並無衝突，伊等人趕緊離開，
      事後被告丁○○、丙○○及台北朋友「阿宏」均說要找告訴人理論，伊亦同意
      ，即由被告丙○○駕車停放在告訴人家附近之高雄市前鎮區○○○路一三四號
      巷口，伊即與被告丁○○、「阿宏」等人一起下車，將告訴人帶到車上，被告
      丙○○在車旁看，伊等人到告訴人家時約六點二十幾分左右，並載告訴人前往
      三多二路與桂林四項之「桂林公園」內，帶告訴人上車後，被告丁○○、「阿
      宏」與告訴人就有拉扯，被告丁○○與「阿宏」即動手毆打告訴人，到桂林公
      園內伊與被告丁○○、丙○○及「阿宏」四人將告訴人待下車後，談幾句話，
      雙方一言不合，四人即動手毆打告訴人等語甚明（見警卷第五頁至第六頁調查
      筆錄），被告丙○○亦坦承稱：九十年十二月三十一日伊過生日，被告丁○○
      為伊慶生，到闔家歡ＫＴＶ唱歌、喝酒，席間被告丁○○與告訴人發生口角衝
      突，事後雙方不歡而散，到店門外時，發現告訴人叫一些朋友，像是要找伊等
  人麻煩，但因有巡邏車經過，雙方就走了，並因之引起被告丁○○不悅，就要
      伊開車去和平二路一三四號巷口看到告訴人，被告丁○○、甲○○及「阿宏」
      等三人下車叫告訴人上車，但伊並沒有看到被告丁○○、甲○○、「阿宏」等
      人拿兇器，快到天亮時，伊開到「桂林公園」「阿宏」先下車，接者告訴人、
      被告甲○○、丁○○等人均下車，伊還在車上就已打成一團等語（見警卷第七
      頁至第九頁背面調查筆錄）。且被告甲○○、丙○○於本院調查時均陳警詢所
      述實在，惟被告甲○○經本院提示警詢筆錄後，隨即改稱警詢筆錄是警察叫其
      如此所述云云，但被告甲○○並陳稱在警局製作筆錄時，並無任何警員以強暴
      或脅迫方式進行詢問，僅對之表示「做就做，人家都說是你」等語（見本院九
      十一年九月十日訊問筆錄），是被告甲○○於九十一年一月一日十三時許於警
      局中所為之自白，係出於自由意識所陳等情堪以認定，且該次筆錄距離事發當
      時較近，當時之記憶較為清楚、確實可信，是被告甲○○於九十一年二月三日
      於警詢中另陳僅其與「阿宏」打告訴人，被告丁○○、丙○○等人並未毆打告
      訴人所陳部分，顯係為迴護被告丁○○、丙○○之詞，尚難遽為有利於被告丁○○、丙○○之認定。
（四）另有證人杜怡霖於告訴人遭被告等人架走後，旋即報警乙節，有高雄市政府警
      察局前鎮分局受理各類案件記錄表一紙、員警工作紀錄簿二紙附卷可憑，亦足
      徵告訴人非出於自由意識而遭被告等人以強暴、脅迫手段剝奪行動自由，如當
      時並無此情形，告訴人之女友亦知被告丁○○為告訴人之同事，且數小時前還
      一同飲酒、唱歌，又如何會自作主張報警處理？再者，告訴人並陳於ＫＴＶ時
      有請女友打電話請二名友人前來，此亦為被告三人所自陳無訛，是之前告訴人
      與被告等人間已有糾紛，豈有自願單身隨同被告三人前往車上談論之前糾紛乙
      事之可能，且告訴人在被帶入車上後如其行動自由為何係由被告丁○○、「阿
      宏」二人將告訴人夾坐於後座位置，凡此，顯見告訴人進入被告丙○○所駕駛
      之營業小客車前，告訴人已喪失行動自由甚明。
（五）又告訴人因此受有左、右二眼之下眼瞼均瘀腫（二×一公分、三×一公分）、
      左眼結膜下出血（零點七×零點七公分）、左顴骨紅腫（三×二公分），左側
      第七肋骨骨折極多處擦挫傷之傷害等，亦有阮綜合醫院九十一年一月五日及同
      年二月四日驗傷診斷書、診斷證明書（此部分所載：右第七肋骨骨折顯係左側
      之筆誤）各一紙在卷足憑，再經本院函詢告訴人傷勢結果，告訴人係於九十一
      年一月一日十時二十一分許至醫院急診並驗傷，告訴人並自述傷勢係遭人圍毆
      所致，告訴人之臉部有多處頓挫瘀傷，胸部鈍挫傷（左第七肋骨骨折）等情，
      則有該醫院九十一年十月八日以阮醫教字第九一二七一號函一紙在卷可按，另
      被告三人均陳稱「阿宏」有與告訴人拉扯，被告甲○○則有毆打被告，被告丁○○則係拉開告訴人等人，即均未表示告訴人有跌倒之情，是辯護意旨所指告
      訴人肋骨骨折有可能是告訴人自行碰撞護圍所致云云，與被告三人所述不同，
      顯為臆測之詞，不足遽為有利為被告三人之認定。
（六）再參以告訴人之眼鏡掉落於被告丙○○所駕駛之營業小客車車上，及告訴人之
      行動電話掉落於桂林公園紅磚道上，事後並經警尋獲等情，亦據被告三人自陳
      甚明，且有贓物認領保管收據一紙在卷可按，是告訴人近視甚深，怎會無端掉
      落眼鏡於車內，而無法找尋，且告訴人之行動電話於桂林公園掉落，且被告甲○○亦陳：告訴人之外套係於拉扯中掉落，事後伊將告訴人之外套丟入公園出
      入口旁之舊衣回收箱內等語，足徵告訴人於車上即遭被告等人徒手毆打，以致
      眼鏡掉落，至桂林公園後又遭被告等人圍毆才致行動電話掉落於公園旁，並因
      遭被告等人圍毆而致外套遭脫下等情甚明。
（七）綜上所述，足認本件係因被告甲○○、丁○○、丙○○、「阿宏」等人因不滿
      告訴人在被告丙○○慶生時，不僅與被告丁○○口角爭執，甚且找友人到場壯
      勢，而由被告丁○○提議後，由被告丙○○負責駕駛，另由被告丁○○、甲○○及「阿宏」等人，持球棒脅迫告訴人，並以以強押方式剝奪告訴人之行動自
      由，並圍毆告訴人成傷等情甚明，是被告三人等前開所辯，應係事後圖卸之詞
      ，尚難採信，本件事證明確，被告三人之犯行均堪認定。
（八）至於辯護人聲請調查向阮綜合醫院函查有關告訴人所受肋骨骨折傷害部分，是
      否可能是由拳頭毆打所致；並向國泰銀行調閱被告丙○○於九十一年一月壹日
      之刷卡記錄，以證明被告等人離開包廂之時間，及向全家便利商店調閱九十一
      年依月壹日凌晨三時至五時間之錄影帶，以證明告訴人有與其友人持安全帽、
      機車防盜鎖向被告丁○○、「阿宏」等人走來之情形。並傳訊證人王聰哲證明
      證人戊○○包廂內並無高樑酒乙節。然查，有關傷患所受到挫傷、擦傷等之傷
      勢，究竟是傷患自行跌倒所致，或是遭人毆打所致，毆打之人是否持有任何各
      類型之器物等情，除有特殊明顯情形，實難自傷患之傷勢外觀得知該傷害造成
      之原因。另被告丁○○、丙○○及甲○○均自陳：抵達告訴人家前之巷口時約
      六時二十幾分左右，到達「桂林公園」時將近天亮等情甚明，有前開筆錄在卷
      可憑，且簽帳單之時間，所得以證明者為被告等人刷卡之時間，尚難據以認定
      被告等人離開ＫＴＶ與到達告訴人家之時間究為何時；是並無調查此部分證據
      之必要性，故不予調查。另有關調閱錄影帶及傳訊證人王聰哲部分，分別僅係
      證明告訴人在ＫＴＶ內、外與被告等人發生衝突之片段過程，而與本案被告三
      人所涉犯之妨害自由及傷害犯行間並無關係，亦無調查之必要性，亦不予調查
      及傳喚。另本院於言詞辯論終結後，辯護意旨又聲請再開辯論，仍聲請傳訊證
      人王聰哲，證明當天證人戊○○之包廂內並無高樑酒瓶，是告訴人及證人戊○○均稱被告丁○○有在包廂內持高樑酒瓶攻擊告訴人等情並不實在，及向國泰
      銀行調閱被告等人於九十一年一月一日結帳刷卡之時間為何，因被告丙○○於
      九十一年一月一日四時十七分許刷卡結帳，被告等人在前往證人戊○○之包廂
      唱歌，但所停留時間不超過半個鐘頭，所有人即離去，但證人杜怡霖卻遲於六
      時二十分許才報警，如告訴人於五時許即與被告等人上車，足認當時並無被告
      等人夾持上車之緊急情況，是證人杜怡霖所證稱馬上報警等語應屬不實等語，
      然此部分並無調查之必要性，前已敘明，且本件事證明確，而無須再開辯論進
      行調查，均併此說明。
三、按共同正犯之意思聯絡，不陷於事前有所協議，其於行為當時，基於相互之認識
    ，以共同犯罪之意思參與者，亦無礙於共同正犯之成立，且其表示方式，亦不已
    明示通謀為必要，即相互間有沒視之合致，仍無不可（參閱最高法院七十三年度
    台上字第一八八六號及同年二三六四號判例意旨），查被告丁○○等人提議要找
    出告訴人時，被告丙○○並無表示反對之意思，權充司機載被告丁○○、甲○○
    ，及「阿宏」等人前往告訴人住所，在被告丁○○、甲○○及「阿宏」等人架告
    訴人上車後，仍負責駕駛至「桂林公園」，任憑被告丁○○、甲○○及「阿宏」
    等人在車上及公園旁毆打告訴人，顯示被告丙○○與被告丁○○、甲○○與「阿
    宏」等人間已基於相互之認識，互有默示之合致。核被告丁○○、丙○○及甲○○三人所為，均係犯刑法第三百零二條第一項之以非法方法剝奪行動自由罪，及
    刑法第二百七十七條第一項之傷害罪。被告三人與真實姓名年籍不詳之成年人「
    阿宏」等四人間，有犯意之聯絡與行為之分擔，均為共同正犯。被告三人所犯上
    開二罪間，有方法結果之牽連關係，應依牽連犯規定從一重之非法剝奪行動自由
    罪處斷。爰審酌被告丙○○並無前科，素行尚佳，而被告丁○○、甲○○之素行
    不佳，惟均不構成累犯，有被告三人之臺灣高等法院被告全國前案紀錄表三份附
    卷可按，被告三人僅因被告丁○○與告訴人飲酒時產生口角糾紛，竟以強暴、脅
    迫剝奪告訴人之行動自由，並傷害告訴人，告訴人遭被告三人妨害自由之時間約
    一小時，告訴人所受傷勢之程度，及本案係被告丁○○提議後，則由被告丙○○
    負責駕駛，被告丁○○、甲○○與「阿宏」等人負責共同剝奪告訴人之行動自由
    ，並毆打告訴人等之分工方式與程度，被告三人犯後均否認犯行，惟在庭態度尚
    可等一切情狀，分別量處如主文所示之刑，並均諭知易科罰金之折算標準。
四、至於被告丁○○等人所持之鋁製球棒用以剝奪告訴人及毆打告訴人所用之物，惟
    因未扣案，為免執行困難，固不另為沒收之諭知，附此說明。
據上論斷，應依刑事訴訟法第二百九十九條第一項前段，刑法第二十八條、第三百零
二條第一項、第二百七十七條第一項、第五十五條、第四十一條第一項，罰金罰鍰提
高標準條例第一條前段、第二條判決如主文。
本案經檢察官劉仲慧到庭執行職務。
中      華      民      國    九十一    年      十      月    二十五    日
                        臺灣高雄地方法院刑事第四庭
                            法      官  程克琳
右正本證明與原本無異。
如不服本判決，應於判決送達後十日內，向本院提出上訴狀。
                             書 記 官    梁瑜玲
中      華      民      國    九十一    年      十      月    二十五    日
【附錄本案論罪科刑法條】
刑法第三百零二條第一項：
私行拘禁或以其他非法方法，剝奪人之行動自由者，處五年以下有期徒刑、拘役或三
百元以下罰金。
刑法第二百七十七條第一項：
傷害人之身體或健康者，處三年以下有期徒刑、拘役或一千元以下罰金。
